【裁判字號】    89,小上,7
【裁判日期】    891128
【裁判案由】    給付公共設施
【裁判全文】
臺灣臺東地方法院民事裁定  八十九年度小上字第七號
    上  訴  人  甲○○
    被上訴人    長安大廈管理委員會
    法定代理人  廖翠梅
右當事人間請求給付公共設施事件，上訴人對於中華民國八十九年十月九日本院臺東
簡易庭八十九年度東小字第七十八號第一審小額民事判決提起上訴，本院裁定如左：
    主      文
上訴駁回。
上訴費用由上訴人負擔。
    理      由
一、按小額訴訟程序對第一審裁判之上訴，非以判決違背法令為理由，不得為之；其
    上訴狀內應記載上訴理由，表明下列各款事項：（一）原判決所違背之法令內容
    及具體內容；（二）依訴訟資料可認為原判決有違背法令之具體事實。故當事人
    以小額訴訟之原判決有違背法令而提起上訴時，其上訴狀理由就原判決如何違背
    法令應有具體之指摘，並揭示所違背之法規條項及內容，如係成文法以外之法則
    ，倘為司法院之解釋或判例，則應揭示該判解之字號及內容，如係民事訴訟法第
    四百六十九條所規定之各款事由，則應揭示合於該條款之事實。否則其上訴狀理
    由如未依此項方法表明者，即難認為已對該原審判決之違背法令有具體之指摘，
    依民事訴訟法第四百三十六之三十二準用第四百七十一條上訴法律審（第三審）
    之規定，第二審法院無庸命其補正或提出，得逕以裁定駁回之，民事訴訟法第四
    百三十六條之二十四第二項、第四百三十六之二十五、第四百三十六之三十二第
    項、第四百四十四條第一項分別定有明文。
二、經查，本件上訴人就民國八十九年十月九日本院臺東簡易庭八十九年度東小字第
    七十八號第一審小額訴訟程序之原審判決，固於法定期間內提起上訴，然就其上
    訴理由無非係以：被上訴人所主張長安大樓因建設公司未完全交屋，建築物之公
    共設施尚未完工，已由全部二十戶中之十七戶住戶出資完成電梯、油漆、天井、
    前遮雨棚等公共設施，上訴人係長安大樓之住戶，尚未支付應負擔之費用新台幣
    （下同）六萬一千二百零九元等情，上訴人認為有爭議云云，而指摘原判決有所
    違誤。查被上訴人於第一審起訴請求上訴人給付公共設施基金六萬一千二百零九
    元，業據被上訴人提出管理費催繳單、管理費欠繳明細表、費用憑證黏貼單、估
    價單等為證。上訴人並於第一審已於相當時期經合法通知而於調解期日及言詞辯
    論期日委任訴訟代理人到場，既未曾就十七戶住戶之出資及上訴人應負擔之公共
    設施基金六萬一千二百零九元有爭執，依法即應視同上訴人自認被上訴人主張之
    事實為真實。而經核上訴人所提上訴理由，均係就原審取捨證據、認定事實之職
    權行使，指摘其為不當，應屬新攻擊防禦方法之提出，其既未具體指明原判決違
    背法令之內容及其具體事實，難認上訴人已就該判決如何違背法令有具體指摘。
    又依民事訴訟法第四百三十六條之二十八規定，當事人於小額事件之第二審程序
    ，除因原法院違背法令致未能提出者外，不得提出新攻擊或防禦方法。上訴人既
    未具體指明原法院有何違背法令致其不能提出上開攻擊防禦方法之情事，依上開
    說明，本院自無從就上訴人未於原審提出之上開新攻擊防禦方法加以調查審理。
    此外，上訴人並未具體指明原判決違背法令之內容，難認上訴人已就該判決如何
    違背法令有具體指摘，揆諸上開說明，難認其有合法之上訴，自應由本院以裁定
    駁回。
三、依民事訴訟法第四百三十六條之三十二第二項、第四百四十四條第一項、第九十
    五條、第七十八條，裁定如主文。
中      華      民      國    八十九    年     十一     月    二十八    日
                                    臺灣臺東地方法院民事庭
~B審判長法官  簡慧娟
~B法      官  張震武
~B法      官  范智達
右為正本係照原本作成。
本裁定不得抗告。
中      華      民      國    八十九    年     十一     月    二十八    日
~B法院書記官  李春菊


司法院資訊處製作；財團法人民間司法改革基金會備份。
